# 请教陈版，商业实质判断

提问人：dotaauditor 时间：2019-09-16 17:16:17
背景：A 公司为B公司之母公司，B公司持有甲公司 50% 股权，按权益法核算长投，账面价值 100 万元。现 A、B 公司拟成立新公司 C，A以所持其余子公司股权出资，B 以所持有甲公司全部股权出资（评估价值 120 万元），C 公司成立后，A持股 90%，B持股 10%，作为金融资产核算。
请教陈版及各位大神：
1 、B 以所持甲50%股权，换取对C 的10%股权，是否适用于非货币性资产交换，能否判断具有商业实质？
2 、C 公司获取甲公司 50% 股权后，因与甲其余股东达成一致行动协议，C获取甲控制权，因 C对甲账面长投 120 万元，甲账面净资产份额 100 万元，差额 20 万元合并层面应当如何处理？
3 、B 以甲股权出资，公允价与账面价差异 20 万元所确认投资收益，是否需要缴纳所得税？

回答人：chenyiwei
1 、因为换入的是金融资产，故不适用非货币性资产交换准则，应按金融工具确认和计量准则对金融资产初始计量的规定，以换股日C 的10% 股权自身的公允价值进行初始计量，与换出资产的原账面价值之间的差额确认损益。
2 、该事项构成企业合并（假设为非同一控制下合并，下同）。应在合并报表层面按合并报表准则第四十八条跨越会计处理界线的相关规定处理，确认重新计量原有股权投资的投资收益。
3 、一般认为应当缴纳。至于是否适用特殊性税务处理或者递延纳税处理，建议咨询税务专业人士意见。